【裁判字號】    97,易,1661
【裁判日期】    970530
【裁判案由】    加重竊盜
【裁判全文】
臺灣臺中地方法院刑事判決              97年度易字第1661號
公  訴  人  臺灣臺中地方法院檢察署檢察官
被      告  乙○○
                    （另案於臺灣臺中監獄臺中分監執行中）
上列被告因加重竊盜案件，經檢察官提起公訴（97年度偵字第61
90號），本院判決如下：
    主    文
乙○○攜帶兇器毀越安全設備竊盜，累犯，處有期徒刑玖月。
    犯罪事實
一、乙○○前於民國92年間因竊盜案件，經法院判處有期徒刑8
    月確定，並於93年8月25日執行完畢。詎其猶不知悔改，竟
    意圖為自己不法之所有，於96年12月19日凌晨0時40分許，
    持客觀上足供兇器使用之鐵製鉗子1把，先以之破壞甲○○
    所經營位在臺中市○○區○○路426號杯樂飲料店之具有防
    閑作用之鐵窗後（毀損部分未據告訴），再踰越該鐵窗進入
    室內（無故侵入他人建築物部分未據告訴），竊取甲○○所
    有之現金新臺幣（下同）3,215元得逞。嗣經甲○○調閱店
    內監視錄影畫面查知其前曾雇用之員工乙○○涉案，乃報警
    查獲上情。
二、案經臺中市警察局第二分局報請臺灣臺中地方法院檢察署檢
    察官偵查起訴。
    理    由
一、按被告以外之人於審判外之陳述雖不符刑事訴訟法第159條
    之1至之4等規定，而經當事人於審判程序同意作為證據，法
    院審酌該言詞陳述或書面陳述作成時之情況，認為適當者，
    亦得為證據；當事人、代理人或辯護人於法院調查證據時，
    知有刑事訴訟法第159條第1項不得為證據之情形，而未於言
    詞辯論終結前聲明異議者，視為有前項之同意，同法第159
    條之5定有明文；該條立法意旨在於傳聞證據未經當事人之
    反對詰問予以核實，原則上先予排除；惟若當事人已放棄反
    對詰問權，於審判程序中表明同意該等傳聞證據可作為證據
    ；或於言詞辯論終結前未聲明異議，基於尊重當事人對傳聞
    證據之處分權，及證據資料愈豐富，愈有助於真實發見之理
    念，且強化言詞辯論主義，使訴訟程序得以順暢進行，該等
    傳聞證據亦均具有證據能力。查下述經本院於審理期日踐行
    調查證據程序之被告以外之人於審判外之陳述，未據公訴人
    及被告於言詞辯論終結前聲明異議而爭執證據能力，本院審
    酌該陳述作成時之情況，並無任何外力影響其任意性，且與
    全案其餘證據所示情節亦屬相符，認為適當，當認有證據能
    力，合先敘明。
二、上開犯罪事實，業據被告乙○○坦承不諱，核與被害人甲○
    ○於警詢中指述情節相符，並有監視錄影器翻拍照片與被告
    之員工基本資料表各一份附卷可稽，堪信被告乙○○之自白
    ，確與事實相符，應堪採信，而得為證據。從而，被告上開
    加重竊盜之犯行，事證明確，應堪認定。
三、按所謂兇器，其種類並無限制，凡客觀上足對人之生命、身
    體、安全構成威脅，具有危險性之兇器均屬之，且祇須行竊
    時攜帶此種具有危險性之兇器為已足，並不以攜帶之初有行
    兇之意圖為必要。查被告乙○○所持用之鐵製鉗子，雖未據
    扣案，然依據被告於本院審理時之供述及手繪鉗子外觀示意
    圖顯示，該鉗子主體為鐵製，長約12公分，末端有塑膠皮套
    包裹把手部分，足徵該鐵製鉗子係以金屬材質為其主要構成
    部分，具有一定之質量與重量，且被告既係用以破壞案發地
    點之鐵窗，信其尖端必然有一定之銳度與利度，故該鐵製鉗
    子若用於攻擊人體，當認已足以傷害人之生命及身體，客觀
    上足供兇器之使用甚明。又被告所破壞之鐵窗，係案發店面
    設以防閑之用，亦據被害人甲○○供述無訛。故核被告乙○
    ○所為，係犯刑法第321條第1項第3款、第2款之攜帶兇器毀
    越安全設備罪。查被告乙○○前於93年間因竊盜案件，經法
    院判處有期徒刑8月確定，並於93年8月25日執行完畢，有臺
    灣臺中地方法院檢察署刑案資料查註紀錄表及臺灣高等法院
    被告前案紀錄表各一件在卷可稽，其於受有期徒刑之執行完
    畢後，五年內再犯本件有期徒刑以上之罪，為累犯，應依刑
    法第47條第1項規定加重其刑。公訴意旨雖認被告嗣於95年
    間又犯詐欺案件，經本院以95年度中簡字第569號判處有期
    徒刑3月確定，該案並於95年12月20日執行完畢，而以之作
    為本案論以累犯之依據，然查，該詐欺案件確定後，復經臺
    灣宜蘭地方法院於97年2月14日以97年度聲減字第31號裁定
    減刑，並與被告另於96年間所犯之詐欺案件（臺灣宜蘭地方
    法院96年度易字第48號）所處及嗣後減得之刑度，再予合併
    定其應執行刑，則其上開95年間所犯詐欺案件，雖前已執行
    完畢，然因該罪與上開96年間所犯詐欺案件，合於裁判確定
    前犯數罪之情形，應併合處罰之，致無從區分何罪業已執行
    完畢，是仍以未全部執行完畢論（臺灣高等法院第3次刑庭
    庭長會議討論中華民國九十六年罪犯減刑條例法律問題(三)決
    議二結論供參），是則該案於本件尚不符合累犯之條件，附
    此敘明。爰審酌被告乙○○除曾犯上述竊盜、詐欺等案件外
    ，另曾因犯竊盜罪及強盜罪，於88年12月23日為臺灣高等法
    院臺中分院分別判處有期徒刑6月、3年6月，應執行有期徒
    刑3年8月確定並執行完畢，有前述前科紀錄資料可佐，顯見
    其素行非佳，又其正值青壯，身強體健卻不思努力，竟圖謀
    竊取他人現金以供花用之犯罪動機、目的，惟其行竊所得非
    鉅，犯後坦承犯行之態度良好，暨其智識程度及生活狀況等
    一切情狀，並參考檢察官具體求處有期徒刑9月之意見，量
    處如主文所示之刑。末查，被告持用之鐵製鉗子1把，未據
    扣案，且案發後業經被告丟棄，現所在不明，業據被告於本
    院審理時供承在卷，為免滋生執行之困難，爰不併予宣告沒
    收，附此敘明。
四、據上論斷，應依刑事訴訟法第299條第1項前段、第284條之1
    ，刑法第321條第1項第3款、第2款、第47條第1項，判決如
    主文。
中    華    民    國    97    年    5     月    30    日
                  刑事第十二庭  法  官  廖慧如
以上正本證明與原本無異
如不服本判決，應於收受送達後10日內向本院提出上訴書狀（應
敘述具體理由並附繕本）。上訴書狀如未敘述理由，應於上訴期
間屆滿後20日內補提理由書於本院。
                                書記官  王美珍
中    華    民    國    97    年    5     月    30    日
附錄本案論罪科刑法條全文：
中華民國刑法第321條
犯竊盜罪而有左列情形之一者，處6月以上、5年以下有期徒刑：
一  於夜間侵入住宅或有人居住之建築物、船艦或隱匿其內而犯
    之者。
二  毀越門扇、牆垣或其他安全設備而犯之者。
三  攜帶兇器而犯之者。
四  結夥三人以上而犯之者。
五  乘火災、水災或其他災害之際而犯之者。
六  在車站或埠頭而犯之者。
前項之未遂犯罰之。


司法院資訊處製作；財團法人民間司法改革基金會備份。
